---
title: "R Notebook Analyse Worthäufigkeiten in Jane Austen Romanen"
output: github_document
---

```{r echo = FALSE}
library(knitr)
opts_chunk$set(message = FALSE, warning = FALSE, cache = TRUE)
```


```{r}
library(dplyr) # Funktionen für Datenmanipulation und -transformation
library(janeaustenr) # Jane Austen Corpus
library(tidytext) # Funktionen für Textanalysen
library(ggplot2) # Funktionen zur Datenvisualisierung
```

Nach [Julia Silge and David Robinson: Text Mining with R. A Tidy Approach](https://www.tidytextmining.com/tfidf.html).

**Das ist fett** , *das ist kursiv*

### Textkorpus mit sechs Jane Austen Romanen laden

```{r}
book_words <- austen_books() %>% # 1. Corpus wird geladen
  unnest_tokens(word, text) %>% # 2. Wörter (tokens) werden je Roman extrahiert
  count(book, word, sort = TRUE) %>% # 3. Wörter werden je Roman gezählt und anschließend sortiert
  ungroup() # 4. Gruppierung für Zählung wurd aufgehoben

#' Gesamtzahl Wörter je Buch
total_words <- book_words %>% 
  group_by(book) %>% 
  summarize(total = sum(n))
total_words %>%
  arrange(desc(total))
```

```{r}
#' zum Datensatz book_word hinzufügen
book_words <- left_join(book_words, total_words)

book_words
```

## Tf-idf-Maße berechnen

<https://de.wikipedia.org/wiki/Tf-idf-Ma%C3%9F>

Idee des Tf-idf-Maß ist es, wichtige Wörter in einem Textcorpus zu finden, indem 

- a) das Gewicht für häufig verwendete Wörter verringert (Vorkommenshäufigkeit)
- b) und das Gewicht für Wörter erhöht wird, die in einer Sammlung oder einem Korpus von Dokumenten nicht sehr häufig verwendet werden (inverse Dokumentenhäufigkeit).

Das R-Paket `tidytext` stellt mit `bind_tf_idf` eine Funktion bereit, die Tf-idf-Maße berechnet.

```{r}
book_words <- book_words %>%
  bind_tf_idf(word, book, n) %>%
  arrange(desc(tf_idf)) # sortierung nach Tf-idf-Maß absteigend
book_words
```

### Tf-idf-Maße visualisieren

```{r, fig.height=10, fig.width=9, dpi=150}
book_words %>%
  mutate(word = factor(word, levels = rev(unique(word)))) %>% 
  group_by(book) %>% 
  top_n(10) %>%
  ungroup() %>%
  ggplot(aes(word, tf_idf, fill = book)) +
  geom_col(show.legend = FALSE) +
  labs(x = NULL, y = "tf-idf") +
  facet_wrap(~book, ncol = 2, scales = "free") +
  coord_flip() +
  theme_minimal()
```


